【裁判字號】    99,審易緝,2
【裁判日期】    990129
【裁判案由】    竊盜
【裁判全文】
臺灣桃園地方法院刑事判決             99年度審易緝字第2號
公  訴  人  臺灣桃園地方法院檢察署檢察官
被      告  丙○○原名許雙富.
上列被告因竊盜案件，經檢察官提起公訴（96年度偵字第22940
號），嗣於本院準備程序進行中，被告就被訴事實為有罪之陳述
，經本院告知簡式審判程序意旨，並聽取當事人之意見後，本院
裁定改依簡式審判程序審理，並判決如下：
    主  文
丙○○犯如附表所示之罪，各處如附表主刑欄所示之刑。應執行
有期徒刑壹年貳月。
    事  實
一、丙○○意圖為自己不法之所有，在如附表所示之時間、地點
    ，以附表所示之行為方式，竊取如附表所示被害人所有如附
    表所示之財物。嗣因丙○○駕駛上開竊得之車號號碼HO－88
    51號自用小客車，於96年9 月9 日下午3 時50分許，在桃園
    縣中壢市○○○街273 號後門為警查獲。而於具有偵查犯罪
    職權之機關尚未知悉如附表編號2 至4 所示竊盜案件之犯罪
    人為何人前，主動供出其有如附表編號2 至4 所示竊取他人
    財物之犯行而自首，進而接受本件裁判。
二、案經桃園縣政府警察局中壢分局報告臺灣桃園地方法院檢察
    署檢察官偵查起訴。
    理  由
一、本案被告丙○○所犯之罪，均非法定刑為死刑、無期徒刑或
    最輕本刑3 年以上有期徒刑之罪，亦非高等法院管轄第一審
    之案件，而被告於準備程序中就被訴事實已為有罪之陳述，
    經本院告知簡式審判程序之旨，並聽取公訴人、被告之意見
    後，本院乃依刑事訴訟法第273 條之1 第1 項規定，裁定進
    行簡式審判程序，合先敘明。
二、上揭事實業據被告丙○○於警詢、偵查及本院審理時均坦承
    不諱，核與被害人甲○○、丁○○、戊○○及乙○○○於警
    詢及本院準備程序時證述之情節大致相符，復有贓物認領保
    管單、車輛竊盜、車牌失竊資料個別查詢報表及桃園縣政府
    警察局車輛尋獲電腦輸入單各1 紙等附卷可稽，足認被告前
    開任意性自白與事實相符，堪以採信。綜上，本件事證明確
    ，被告犯行已堪認定，應依法論罪科刑。
三、核被告如附表編號1 所為，係犯刑法第321 條第1 項第3款
    之攜帶兇器竊盜罪；如附表編號2 所為，係犯刑法第321 條
    第1 項第2 款、第3 款之攜帶兇器、毀壞門扇竊盜罪；如附
    表編號3 及編號4 所為，均係犯刑法第320 條第1 項之竊盜
    罪。被告所犯上開4 罪間，犯意各別，行為互殊，應予分論
    併罰。另按「刑法第六十二條所謂發覺，固非以有偵查犯罪
    權之機關或人員確知其人犯罪無誤為必要，而於對其發生嫌
    疑時，即得謂為已發覺；但此項對犯人之嫌疑，仍須有確切
    之根據得為合理之可疑者，始足當之，若單純主觀上之懷疑
    ，要不得謂已發生嫌疑。」（最高法院72年度上字第641 號
    判例參照），經查，被告丙○○在有偵查職權之機關尚未發
    覺上開竊盜犯行前，於警詢時主動供出如附表編號2 至4 所
    示之竊盜犯行，業據其供承在卷，再觀之全案卷證，亦查無
    可資證明有足以讓承辦警員對於被告丙○○涉犯如附表編號
    2 至4 所示之竊盜犯行，客觀上存有合理懷疑之事證，合於
    刑法第62條前段之自首要件，爰依法均減輕其刑。爰審酌被
    告之素行、前科、其犯罪之動機、目的、手段、所竊取財物
    之價值，及犯後坦承犯行而態度尚佳等情形，各量處如主文
    所示之刑，並定其應執行之刑。至扣案之自製鑰匙3 支乃被
    告一同攜往竊盜，均為被告丙○○所有，且為供或預備供其
    犯罪所用之物，業據被告自承在卷，爰依刑法第38條第1 項
    第2 款，均宣告沒收之。另扣案之鑰匙2 支，雖為被告丙○
    ○所有，惟核均非供被告犯本案犯罪所用或因本案犯罪所得
    之物，且依現存證據無法證明與本案犯罪有關，又非屬違禁
    物，無從諭知沒收。被告行竊所用之十字扳手及十字起子，
    雖亦為被告所有之物，惟未扣案，且被告在本院審理時，並
    陳明該十字扳手及十字起子均已經丟棄不復存在等語，是上
    開十字扳手及十字起子實乏證據證明尚屬存在，為避免將來
    執行困難，爰不為沒收之諭知，併此敘明。
據上論斷，應依刑事訴訟法第273 條之1 第1 項、第299 條第1
項前段，刑法第320 條第1 項、第321 條第1 項第2 款、第3 款
、第62條前段、第38條第1 項第2 款、第51條第5 款，刑法施行
法第1 條之1 第1 項、第2 項前段，判決如主文。
本案經檢察官黃怡菁到庭執行職務。
中    華    民    國    99    年    1     月    29    日
                        刑事庭  法  官  鍾雅蘭
                                書記官  黃子祝
以上正本證明與原本無異。
如不服本判決，得自收受送達之翌日起10日內向本院提出上訴狀
（應附繕本），其未敘述上訴理由者，應於上訴期間屆滿後20日
內補提理由書狀於本院，上訴於臺灣高等法院。
                                書記官  黃子祝
中    華    民    國    99    年    1     月    29    日
附錄本案論罪科刑法條：
中華民國刑法第320 條
意圖為自己或第三人不法之所有，而竊取他人之動產者，為竊盜
罪，處5 年以下有期徒刑、拘役或5 百元以下罰金。
意圖為自己或第三人不法之利益，而竊佔他人之不動產者，依前
項之規定處斷。
前二項之未遂犯罰之。
中華民國刑法第321 條
犯竊盜罪而有左列情形之一者，處6 月以上、5 年以下有期徒刑
：
一、於夜間侵入住宅或有人居住之建築物、船艦或隱匿其內而犯
    之者。
二、毀越門扇、牆垣或其他安全設備而犯之者。
三、攜帶兇器而犯之者。
四、結夥三人以上而犯之者。
五、乘火災、水災或其他災害之際而犯之者。
六、在車站或埠頭而犯之者。
前項之未遂犯罰之。
附表：
 ┌──┬──────┬──────┬────────┬───┬──────┬─────┐
 │編號│  犯罪時間  │  犯罪地點  │    行竊方式    │被害人│  竊得財物  │   主文   │
 ├──┼──────┼──────┼────────┼───┼──────┼─────┤
 │ １ │96年1 月13日│新竹縣峨眉鄉│以客觀上足供為兇│何基豐│車牌號碼HO—│丙○○攜帶│
 │    │上午11時許  │（起訴書誤載│器使用之十字板手│所有，│8851號自用小│兇器竊盜，│
 │    │            │為峨嵋鄉，本│（未扣案，已滅失│由何國│客車1 輛    │處有期徒刑│
 │    │            │院應予更正）│）開啟車門後竊取│榮使用│            │柒月。    │
 │    │            │七星村14鄰獅│                │      │            │          │
 │    │            │山（起訴書誤│                │      │            │          │
 │    │            │載為獅子，本│                │      │            │          │
 │    │            │院應予更正）│                │      │            │          │
 │    │            │牌樓旁      │                │      │            │          │
 ├──┼──────┼──────┼────────┼───┼──────┼─────┤
 │ ２ │96年2 月20日│桃園縣中壢市│以客觀上足供為兇│丁○○│九官鳥1 隻、│丙○○攜帶│
 │    │中午某時    │仁德里24鄰仁│器使用之十字起子│      │金項鍊1條   │兇器、毀壞│
 │    │            │美46之81號  │（未扣案，已滅失│      │            │門扇竊盜，│
 │    │            │            │）破壞鐵捲門及大│      │            │處有期徒刑│
 │    │            │            │門門鎖後，入內行│      │            │柒月。    │
 │    │            │            │竊（侵入住宅部分│      │            │          │
 │    │            │            │未據告訴）      │      │            │          │
 ├──┼──────┼──────┼────────┼───┼──────┼─────┤
 │ ３ │96年6 月15日│新竹縣關西鎮│利用被害人家門未│戊○○│製粿工具1 個│丙○○竊盜│
 │    │下午1 時許  │東平里15鄰大│關之際，徒手入內│      │、醃製農產品│，處有期徒│
 │    │            │東坑68號    │行竊（侵入住宅部│      │些許        │刑月。  │
 │    │            │            │分未據告訴）    │      │            │          │
 ├──┼──────┼──────┼────────┼───┼──────┼─────┤
 │ ４ │96年8 月9 日│在桃園縣平鎮│利用被害人家門未│范林秀│現金新臺幣3 │丙○○竊盜│
 │    │下午3 時40分│市○○路山頂│關之際，徒手入內│桃    │萬元        │，處有期徒│
 │    │許          │段343 號    │行竊（侵入住宅部│      │            │刑月。  │
 │    │            │            │分未據告訴）    │      │            │          │
 └──┴──────┴──────┴────────┴───┴──────┴─────┘

司法院資訊處製作；財團法人民間司法改革基金會備份。
